# Santiago Massuh

**Full Stack Developer** 

Soy Full Stack Developer con conocimientos sólidos en tecnologías como JavaScript, React, Redux, NodeJs, Express, PostgreSQL, HTML y CSS. Mi backgound principal es en Calidad y Procesos, tengo amplia experiencia en desarrollo o mejora de procesos y sistemas de control de calidad, en coordinación de equipos de trabajo, ya sea en procesos productivos como en prestación de servicios.

Córdoba, Argentina C. P. 5000 +54 9 351 245 5236

smassuh@gmail.com linkedin.com/in/santiagomassuh github.com/Santiago-Massuh

#### **APTITUDES Y COMPETENCIAS**

- Trabajo en equipo
- Multitarea
- Optimización de Procesos
- Gestión Integral de la Calidad
- Implementación y testeo

## **IDIOMAS**

- Español (nativo)
- Inglés (Nivel Intermedio B2)

## PROYECTOS TECH

## Marketplace "SPORT PLANET"

**Proyecto Final Grupal Henry** 

mar. 2023 - abr. 2023

Proyecto Final Grupal de la carrera de Full Stack Developer, se realizó un Marketplace de artículos deportivos.

Se utilizaron tecnologías como: JavaScript - Node.Js - Express - Auth0 -

Nodemailer - React - CSS - MongoDB.

https://github.com/Santiago-Massuh/SportPlanet

Single Page - Pokemón
Proyecto Final Individual Henry

feb. 2023 - mar. 2023

Proyecto Individual de la carrera de Full Stack Developer:

Single Page Application utlizando las tecnologías: React, Redux, Node, Express y Sequelize.

https://github.com/Santiago-Massuh/PI-Pokemon

# FORMACIÓN ACADÉMICA

## Soy Henry

Full Stack Web Developer · (June 2022 - April 2023)

## Universidad Tecnológica Nacional

Diplomatura, Gestión integral de la Calidad (2019)

## Universidad Tecnológica Nacional

Tecnicatura Superior en Mantenimiento Industrial (2008 - 2010)

## Universidad Tecnológica Nacional

Tecnicatura Superior en Mecatrónica (2006 - 2008)

## Universidad Tecnológica Nacional

Ingeniería Electrónica (mar. 2003 - nov. 2005)

## **TEC - BACTEC - BAC**

Mecánica, Automoción y mecánica del automóvil (2004 - 2005)

# Santiago Massuh

**Full Stack Developer** 

## **CURSOS**

# Universidad Tecnológica Nacional

Curso, Normas ISO 9001-2015 y Sistema de Gestión de la Calidad (2019)

# **Universidad Tecnológica Nacional**

Curso, Auditoría de la Calidad (2019)

## **Universidad Tecnológica Nacional**

Curso, Lean Six Sigma · (2019)

# **Universidad Tecnológica Nacional**

Curso, Gestión de la Calidad y Mejora Continua · (2019)

# **Universidad Tecnológica Nacional**

Curso, Diagnóstico de la Calidad y Control de Procesos (2019)

## **EXPERIENCIA LABORAL**

#### **Freelance**

## Consultor de mejora de procesos

Mayo 2012 - Actualidad (11 años) Córdoba, Argentina

### El Porvenir S.R.L

## **Procesos y Operaciones**

Marzo 2018 - Mayo 2022 (4 años 3 meses)

Córdoba, Argentina

Desarrollo, implementación y seguimiento de procesos, sistemas de gestión orientados a la mejora continua e implementación de normas.

## Metalúrgica C y G

#### Responsable de producción Interino

Enero 2018 - Febrero 2018 (2 meses)

Córdoba, Argentina

Tareas de desarrollo técnico y seguimiento productivo de proceso de fabricación.

## Responsable de logística

Febrero 2016 - Febrero 2018 (2 años 1 mes)

### Colstor SAC

#### **Operations Manager**

Diciembre 2008 - Marzo 2009 (4 meses)

Lima - Perú

Optimización y control de procesos - Compras - Atención al cliente - Pago a proveedores